# 新三板评估报告出具次数问题

提问人：小夜猫 时间：2016-05-23 19:40:17
请问陈版，新三板公司若股转基准日和申报基准日分开，那么评估报告是两个时点都要出具，还是只在股转时出具一次就够了？谢谢

回答人：chenyiwei
一般在变更为股份有限公司的股改基准日出具一次评估报告即可。后续的评估报告出具不是强制性的。